# 请教陈版，母公司个别报表中对子公司长期股权投资计提减值准备的问题

提问人：小盆友 时间：2017-03-09 21:19:14
【假设】A公司只有B公司51%的股权，能够对B公司实施控制，B公司为A公司合同范围内的子公司。B公司有两条生产线，两条生产线生产不同的产品，因生产线建设成本高，其市场价格低迷，B公司目前决定关停其中的一条生产线，另外一条生产线继续运行，但未关停的生产线也仍在减值迹象。 【背景】 2016 年，B公司以 2016 年 10 月 31 日为基准日对两条生产线进行评估，B评估后发现B公司生产线减值 1 亿元，B公司根据评估结果进行了账务处理 【问题】因子公司B公司计提了大额减值准备，导致母公司长期股权投资的初始投资成本远远大于享有B公司可辨认净资产的账面价值，这个时候A公司管理层决定对B公司的长期股权投资计提减值准备，在不对B公司整体的可收回金额进行评估的情况下，如果来计算对子公司的长期股权投资应计提多少的减值准备呢？能否提供个思路或者建议

回答人：chenyiwei
1 、B公司除了这两条生产线以外，还有无其他重大资产和负债？ 2 、这两条生产线是分为两个资产组还是属于一个资产组？ 3 、2016.10.31的评估是采用什么方法？请特别注意：无论是母公司还是子公司层面，资产基础法（成本法）的评估结果都不能作为确定可收回金额和计提减值准备的依据。